臺灣基隆地方法院民事裁定  
110年度再易字第2號
再審聲請人  高桂毊  
再審相對人  陳瑞濱  

上列當事人間損害賠償事件，再審聲請人對於民國110年2月1日
本院109年度再易字第11號確定裁定聲請再審，本院裁定如下：
    主  文
再審聲請駁回。
再審聲請程序費用由再審聲請人負擔。
    理  由
一、聲請意旨略以：本院107年度簡上字第57號已由徐世禎法官
    、曹庭毓法官審理駁回，依民事訴訟法第32條第7款規定，
    徐世禎法官、曹庭毓法官應自行迴避。又民事訴訟法第496
    條第1項第13款規定當事人發現未經斟酌之證物或得使用該
    證物，得為再審事由。本案審理之歷任法官，從未對本案事
    實證據確實辦案，失去法官應有的專業精神及基本原則。再
    審相對人陳瑞濱（下稱陳瑞濱）利用職權自導自演虐狗事件
    ，嫁禍栽贓，不實資料不斷被其他媒體錯誤傳播。他們逼狗
    拍完照片，挑出其中1張給蘋果日報記者陳偉周刊登。陳瑞
    彬做了壞事害我，都有事證，官司還能一勝再勝，請法官重
    新徹底審理本案，還我公道。我民國99年有去收容所救出東
    美一街的狗，之後常常照顧它，甚至最後在104年12月底發
    現老狗已經病危，我從來不離不棄，事證如附件。亦有飼主
    可以作證等語。
二、按「有下列各款情形之一者，得以再審之訴對於確定終局判
    決聲明不服。但當事人已依上訴主張其事由或知其事由而不
    為主張者，不在此限：…四、依法律或裁判應迴避之法官參
    與裁判者。…十三、當事人發現未經斟酌之證物或得使用該
    證物者。但以如經斟酌可受較有利益之裁判者為限。」、「
    裁定已經確定，而有第四百九十六條第一項或第四百九十七
    條之情形者，得準用本編之規定，聲請再審。」，民事訴訟
    法第496條第1項第4款、第13款、第507條分別定有明文。
　　次按對於民事確定裁定聲請再審，應依民事訴訟法第507條
    準用同法第501條第1項第4款之規定表明再審理由，此為必
    須具備之程式。所謂表明再審理由，必須指明確定裁定有如
    何合於法定再審事由之具體情事，始為相當；倘僅泛言有何
    條款之再審事由，而無具體情事者，尚難謂已合法表明再審
    理由。如未表明再審理由，法院無庸命其補正。又按再審之
    訴不合法者，法院應以裁定駁回之。再審之訴顯無再審理由
    者，得不經言詞辯論，以判決駁回之。民事訴訟法第502條
    亦有明文。
三、經查：
　㈠關於民事訴訟法第496條第1項第4款之再審事由：
　　再審聲請人主張徐世禎法官、曹庭毓法官應迴避等情，可以
    推知再審聲請人係依民事訴訟法第496條第1項第4款之規定
    而為主張。按民事訴訟法第32條第7款規定，法官曾參與該
    訴訟事件之前審裁判或仲裁者，應自行迴避，不得執行職務
    。該條款所稱之法官曾參與前審裁判者，係指法官曾經參與
    下級審之審判而言。次按民事訴訟法第496條第1項第4款所
    稱依法律應迴避之法官參與裁判，係指依同法第32條各款規
    定應自行迴避之法官參與裁判而言，同條第7款關於法官應
    自行迴避之規定，乃在使法官不得於其所參與裁判之救濟程
    序執行職務，以維審級之利益及裁判之公平。因此，法官曾
    參與訴訟事件之前審裁判或更審前之裁判者，固應自行迴避
    ，而對於確定終局判決提起再審之訴者，其參與該確定終局
    判決之法官，依同一理由，於再審程序，亦應自行迴避，惟
    其迴避以一次為限（參見司法院大法官會議釋字第256號解
    釋），故於聲請再審之情形，僅參與最近一次確定終局裁定
    之法官，始應自行迴避。最高法院110年度台簡聲字第23號
    裁定意旨參照。本件再審聲請人主張徐世禎法官、曹庭毓法
    官應迴避本院110年度再易字第11號事件云云，經查，再審
    聲請人對於本院107年度簡上字第57號確定判決（下稱第57
    號判決）提起再審之訴，經本院以108年度易再易字第7號判
    決駁回（下稱第7號判決），復對於第7號判決提起再審之訴
    ，經本院以109年度再易字第6號判決駁回（下稱第6號判決
    ），繼而對於第6號判決提起再審之訴，經本院以109年度再
    易字第11號裁定駁回（下稱原確定裁定）。徐世禎法官、曹
    庭毓法官雖曾參與第57號判決，惟未參與當時最近一次確定
    終局之第6號判決，且第57號判決亦非原確定裁定之下級審
    ，依上開說明，徐世禎法官、曹庭毓法官參與原確定裁定，
    均無庸迴避。再審聲請人以徐世禎法官、曹庭毓法官曾參與
    第57號判決，於原確定裁定應行迴避，而指原確定裁定有民
    事訴訟法第496條第1項第4款之再審事由云云，其主張顯無
    理由。
  ㈡關於民事訴訟法第496條第1項第13款之再審事由：
　　按民事訴訟法第496條第1項第13款所謂當事人發現未經斟酌
    之證物，係指前訴訟程序事實審之言詞辯論終結前已存在之
    證物，因當事人不知有此，致未經斟酌，現始知之者而言。
    倘當事人早知有此證物得使用而不使用，即無所謂發見，自
    不得以之為再審理由。最高法院87年度台上字第1160號裁判
    意旨參照。本件再審聲請人對原確定裁定聲請再審，惟觀其
    再審意旨，無非就第57號判決（及其原審判決）、第7號判
    決、第6號判決及原確定裁定表示不服，而抒發其主張及見
    解，並未具體提出未曾使用之證據，難認已具體表明有何發
    現未經斟酌之證物或得使用該證物之再審事由，依前開說明
    ，此部分之再審聲請自非合法。
四、據上論結，本件再審聲請一部不合法，一部無理由，依民事
    訴訟法第502條、第507條、第95條、第78條，裁定如主文。
中　　華　　民　　國　　110 　年　　12　　月　　23　　日
                  民事庭審判長法  官  陳湘琳
　　　　　　　　　
                              法  官  王翠芬
　　　　　　　　　　　　　　　
                              法  官  高偉文
以上正本係照原本作成。
不得抗告。
中　　華　　民　　國　　110 　年　　12　　月　　23　　日
                              書記官  蕭靖蓉